# 收到科委补助计入政府补助还是冲研发费、非经还是经常？

提问人：stone30 时间：2016-01-29 22:40:03
企业收到科委的研发课题补助，针对特定项目，项目书列明补助金额和验收条件，未明确跟特定资产相关和形成相关资产。一般会计处理，企业发生的研发费计入管理费用，收到的科委补助计入营业外收入——政府补助；也有收到的科委补助计入其他应付款，发生了研发支出冲减其他应付款，或者收到科委补助直接冲减管理费用。 前一种处理，严格符合政府补助准则，但企业的研发费是否存在高估，且考虑非经常性损益时，该政府补助作为非经常性损益，此拨款对应的研发费作为经常性损益，是否应一并考虑；后一种处理，视同项目研发费由科委承担一部分，属于企业承担的部分才体现为管理费用。
《上市公司执行企业会计准则案例解析》里案例提到科研拨款计入收益性政府补助，且为非经，求教论坛里有没有权威解释和出处啊？

回答人：chenyiwei
1 、政府补助是与收益相关还是与资产相关，最重要的判断标准是：作为补助对象的支出在会计上是否形成非流动资产。所以科研经费补助中，对应于研究阶段支出和费用化的开发阶段支出的部分是与收益相关的政府补助；对应于资本化的开发阶段支出的部分是与资产相关的政府补助。 2 、无论何种政府补助，会计处理中均不可以直接冲减对应的费用，而是应当将政府补助对本期损益的影响金额确认为营业外收入。 3 、此类科研经费补助均属于非经常性损益。

提问人：stone30 时间：2017-07-18 22:44:17
陈老师，政府补助准则修订后，此类科委补贴可以冲费用了吧？

回答人：chenyiwei
2 、还要关注该企业对政府补助列报采用的会计政策是总额法还是净额法。

回答人：chenyiwei
1 、要判断此类研发是否为日常活动。如果是产品技术进步和升级换代较快的企业，日常一直有新产品研发的，则新产品研发可作为日常活动，但生产设备、内部管理信息系统等的研发仍不是日常活动。

提问人：快枪 时间：2017-07-19 21:12:48
陈老师，象收到与资产相关的政府补助，如采用净额法直接冲减资产价值，这时的政府补助是不是还要作为非经常性损益？
另外，象财政贴息，冲减借款费用，是否可理解为资本化时冲减在建工程，资本化停止后冲减财务费用？无论哪种处理，是不是都不属于非经常性损益？

回答人：chenyiwei
对于非经常性损益的界定，应严格按照《公开发行证券的公司信息披露解释性公告第 1 号——非经常性损益》的限行规定进行判断，此处与日常活动相关的判断不能简单等同于经常性损益。由于非经常性损益是一项证券监管指标，其解释权在证监会，因此，此次会计准则的修订不会直接对政府补助是否属于非经常性损益的判断产生影响。在证监会对非经常性损益的定义、包含项目和判断标准作出进一步修订和明确之前，对政府补助是否属于非经常性损益的判断，仍按原口径执行。

提问人：zengfengxia 时间：2017-07-21 14:40:32
根据讲解 2010 第 12 页，对“日常活动”的定义是“指企业为完成其经营目标所从事的经常性活动以及与之相关的活动。”，从定义来看，如果认定为日常活动，那该活动就是与完成经营目标相关且经常性从事的活动。界定日常活动可以区分收入与利得，费用与损失，因此不属于日常活动的收支应计入营业外收支。 而证监会解释性公告第一号对非经常性损益的定义是“指与公司正常经营业务无直接关系，以及虽与正常经营业务相关，但由于其性质特殊和偶发性，影响报表使用人对公司经营业绩和盈利能力做出正常判断的各项交易和事项产生的损益。”经常性损益应当与之相反，就是与公司正常经营业务相关，且持续获得，不属于偶发。 两个概念都是从经营目标和发生频率来判断，看起来，如果认定为日常活动，基本就应当属于经常性损益了。但解释性公告对于政府补助，明确“（三）计入当期损益的政府补助，但与公司正常经营业务密切相关，符合国家政策规定、按照一定标准定额或定量持续享受的政府补助除外；”看来，在符合与公司经营业务相关的前提下，证监会只认为定量定额获取的政府补助才属于不偶发的经常性业务，但这个认定是不是不够严谨？

回答人：chenyiwei
这里确实有逻辑矛盾，但只能等待证监会作出澄清或修改，在进一步明确之前仍执行原口径是最稳妥的方法。

提问人：hxhyeor 时间：2017-12-14 20:38:14
陈版你好 上述回答中“1、政府补助是与收益相关还是与资产相关，最重要的判断标准是：作为补助对象的支出在会计上是否形成非流动资产。” 1、那么对工程厂房建设项目的补助一般就会被认定为资产相关然后按资产使用期间（ 40 年）分期确认其他收益？ 2 、现在有很多地区都有招商鼓励政策，只要在当地项目达到一定规模（项目投资额、注册资本达标）就会有大额的政府补助，这一类的政府补助通常以扶持资金的名义发放，补助性质比较模糊。一般实务中应如何处理？

回答人：chenyiwei
1 、是。 2 、要看当初入驻时的协议，判断该项补助的性质是否为土地返还款。如有明确证据的，则按照其实质作为与资产相关的政府补助；没有明确证据的，可按拨款批文处理，但基于谨慎考虑，尽量争取递延。